臺灣臺北地方法院民事判決　　　　　　　　　　　　九十三年度訴字第二三九九號
　　原　　　告　台灣中小企業銀行股份有限公司
　　法定代理人　乙○○
　　訴訟代理人　戊○○
　　被　　　告　辛○○
　　　　　　　　甲○○
　　　　　　　　庚○○
　　　　　　　　丁○○
　　　　　　　　丙○○
　　　　　　　　己○○
　　　　　　　　　　　　樓之二.
當事人間給付消費貸款事件，本院於中華民國九十三年八月二日言詞辯論終結，判決
如下：
    主  　　文
被告辛○○應給付原告新臺幣壹拾柒萬玖仟零玖拾伍元，及如附表一所示之利息、違
約金。
被告甲○○應給付原告新臺幣陸萬肆仟零拾肆元，及如附表二所示之利息、違約金
。
被告庚○○應給付原告新臺幣貳拾壹萬玖仟貳佰零壹元，及如附表三所示之利息、違
約金。
被告丁○○應給付原告新臺幣壹拾伍萬壹仟佰捌拾元，及如附表四所示之利息、
違約金。
被告丙○○應給付原告新臺幣壹拾玖萬肆仟捌佰貳拾柒元，及如附表五所示之利息、
違約金。
被告己○○應給付原告新臺幣伍萬壹仟零伍拾捌元，及如附表六所示之利息、違約金
。
訴訟費用由被告辛○○負擔百分之十三、被告甲○○負擔百分之五、被告庚○○負擔
百分之十六、被告丁○○負擔百分之十一、被告丙○○負擔百分之十四、被告己○○
負擔百分之四。
本判決得假執行。
　　事實及理由
甲、程序方面：
　一、按當事人得以合意定第一審管轄法院。但以關於由一定法律關係而生之訴訟為
　　　限。前項合意，應以文書證之，民事訴訟法第二十四條定有明文。本件原告向
　　　本院對被告辛○○、庚○○、丁○○、丙○○提起給付消費貸款之訴訟，本院
      固非被告辛○○、庚○○、丁○○、丙○○住所地之法院，然依兩造所簽訂之
      現金卡融資契約書第二十條、小額信用貸款約定書第十四條、國際信用卡約定
      條款第二十四條約定，如因本契約涉訟時，合意以本院為第一審管轄法院，是
      揆諸首揭規定，本院就本件給付消費貸款訴訟自有管轄權，合先敘明。
　二、本件被告辛○○、甲○○、庚○○、丁○○、丙○○、己○○未於言詞辯論期
      日到場，核無民事訴訟法第三百八十六條所列各款情形，爰依原告之聲請，由
      其一造辯論而為判決。
乙、實體方面：
　一、原告主張：(一)被告辛○○於民國九十二年一月三十日與原告簽定金來轉現金卡
      融資契約，約定自九十二年二月十七日起至九十三年二月十七日止，被告得於
      原告活期儲蓄存款帳號第00000000000號帳戶內，循環動用額度上
      限為新臺幣（下同）六萬元之借款，利息按年息百分之十四點六二五計算，按
      月於每月二十日給付，並滾入原本計息；被告辛○○復於九十二年十一月七日
      與原告簽定樂透貸小額信用貸款契約，向原告借款六萬元，約定借款期間自九
      十二年十一月十四日起至九十三年十一月十四日止，自九十二年十二月十四日
      起，以每月為一期，按期清償五千元，如有一期未按期清償，債務即視為全部
      到期，並按年息百分之十五計付遲延利息；被告辛○○並於九十二年一月三十
      日向原告申請VISA信用卡使用，約定如未於每月繳款截止日前付清當期最低應
      繳金額者，應給付按年息百分之十五計算之利息，暨逾期六個月以下，按上開
      利息百分之十，逾期超過六個月，按上開利息百分之二十計算之違約金。詎被
      告辛○○分別自九十二年十一月二十一日、同年十一月十五日起未依約清償前
      開借款，且信用卡應付帳款自九十三年二月起即未依約繳納，尚欠原告如附表
      一所示之金額、利息及違約金。(二)被告甲○○於九十一年十月二十三日向原告
      申請VISA信用卡使用，約定如未於每月繳款截止日前付清當期最低應繳金額者
      ，應給付按年息百分之十五計算之利息，暨逾期六個月以下，按上開利息百分
      之十，逾期超過六個月，按上開利息百分之二十計算之違約金。詎被告甲○○
      自九十三年三月起即未依約繳款，尚欠原告如附表二所示之金額、利息及違約
      金。(三)被告庚○○於九十二年八月十四日與原告簽定金來轉現金卡融資契約，
      約定自九十二年八月二十六日起至九十三年八月二十六日止，被告得於原告活
      期儲蓄存款帳號第00000000000號帳戶內，循環動用額度上限為六
      萬元之借款，利息按年息百分之十四點六二五計算，按月於每月二十日給付，
      並滾入原本計息；被告庚○○復於九十二年九月二十五日與原告簽定樂透貸小
      額信用貸款契約，向原告借款十萬元，約定借款期間自九十二年十月一日起至
      九十三年十月一日止，自九十二年十一月一日起，以每月為一期，按期清償八
      千三百三十三元，如有一期未按期清償，債務即視為全部到期，並按年息百分
      之十五計付遲延利息；被告庚○○並於九十二年八月十四日向原告申請VISA
      信用卡使用，約定如未於每月繳款截止日前付清當期最低應繳金額者，應給付
      按年息百分之十五計算之利息，暨逾期六個月以下，按上開利息百分之十，逾
      期超過六個月，按上開利息百分之二十計算之違約金。詎被告庚○○分別自九
      十三年一月二十一日、同年一月二日起未依約清償前開借款，且信用卡應付帳
      款自九十三年三月起即未依約繳納，尚欠原告如附表三所示之金額、利息及違
      約金。(四)被告丁○○於九十年八月十四日向原告申請VISA信用卡使用，約定如
      未於每月繳款截止日前付清當期最低應繳金額者，應給付按年息百分之十五計
      算之利息，暨逾期六個月以下，按上開利息百分之十，逾期超過六個月，按上
      開利息百分之二十計算之違約金。詎被告丁○○自九十二年十一月起即未依約
      繳款，尚欠原告如附表四所示之金額、利息及違約金。(五)被告丙○○於九十二
      年一月八日日與原告簽定樂透貸小額信用貸款契約，向原告借款二十萬元，約
      定借款期間自九十二年一月十四日起至九十三年七月十四日止，自九十二年二
      月十四日起，以每月為一期，按期清償八千三百三十三元，如有一期未按期清
      償，債務即視為全部到期，並按年息百分之十五計付遲延利息；被告丙○○復
      於九十二年一月八日向原告申請VISA信用卡使用，約定如未於每月繳款截止日
      前付清當期最低應繳金額者，應給付按年息百分之十五計算之利息，暨逾期六
      個月以下，按上開利息百分之十，逾期超過六個月，按上開利息百分之二十計
      算之違約金。詎被告丙○○自九十三年一月十五日起未依約清償前開借款，且
      信用卡應付帳款自九十三年四月起即未依約繳納，尚欠原告如附表五所示之金
      額、利息及違約金。(六)被告己○○於九十二年五月五日向原告申請VISA信用卡
      使用，約定如未於每月繳款截止日前付清當期最低應繳金額者，應給付按年息
      百分之十五計算之利息，暨逾期六個月以下，按上開利息百分之十，逾期超過
      六個月，按上開利息百分之二十計算之違約金。詎被告己○○自九十二年十二
      月起即未依約繳款，尚欠原告如附表六所示之金額、利息及違約金。爰依消費
      借貸法律關係及信用卡約定條款約定，聲明：(一)被告辛○○應給付原告一十七
      萬九千零九十五元，及如附表一所示之利息、違約金；(二)被告甲○○應給付原
      告六萬四千零三十四元，及如附表二所示之利息、違約金；(三)被告庚○○應給
      付原告二十一萬九千二百零一元，及如附表三所示之利息、違約金；(四)被告丁○○應給付原告一十五萬一千三百八十三元，及如附表四所示之利息、違約金
      ；(五)被告丙○○應給付原告一十九萬四千八百二十七元，及如附表五所示之利
      息、違約金；(六)被告己○○應給付原告五萬一千零五十八元，及如附表六所示
      之利息、違約金。
　二、原告主張前開事實，業據其提出與所述相符之金來轉現金卡申請書暨現金卡融
      資契約書二件 (見本院卷第二二頁至第二三頁、第五三頁至第五四頁）、卡友
      樂透貸申請書暨小額信用貸款約定書、帳欠餘額明細資料各三件（見本院卷第
      二四頁至第二五頁、第五五頁至第五六頁、第七○頁至第七一頁、第三○頁、
      第六一頁、第七六頁）、信用卡約定條款節本一件 (見本院卷第九二頁至第九
      五頁）、信用卡申請書暨信用功能卡片約定條款六件（見本院卷第二六頁至第
      二七頁、第四九頁至第五○頁、第五七頁至第五八頁、第六二頁至第六三頁、
      第七二頁至第七三頁、第八五頁至第八六頁）、信用卡消費交易明細表十二件
      （見本院卷第二八頁至第二九頁、第五一頁至第五二頁、第五九頁至第六○頁
      、第六四頁至第六五頁、第七四頁至第七五頁、第八七頁至第八八頁）為證，
      被告辛○○、甲○○、庚○○、丁○○、丙○○、己○○經合法通知，既未於
      言詞辯論期日到場爭執，復未提出書狀答辯以供本院斟酌，應認原告之主張為
      真實。
　三、按借用人應於約定期限內，返還與所借用物種類、品質、數量相同之物，民法
　　　第四百七十八條定有明文。而持卡人同意當期之應付帳款，應於當期繳款截止
　　　日前全數繳付原告；持卡人得選擇以循環信用方式繳款，於當期繳款截止日前
　　　將最低應繳金額以上（或等於最低應繳金額）款項繳付原告，持卡人如未於每
　　　月繳款截止日前付清當期最低應繳金額或遲誤繳款期限者，自各筆帳款結帳日
　　　之次日起，應依年息百分之十五計付循環利息，在逾期六個月（含）以下者，
　　　加收百分之十違約金，逾期六個月以上者，加收百分之二十違約金，於兩造信
　　　用卡約定條款第十四條第一項、第十五條第一項、第三項、第四項已有約定。
　　　查被告辛○○、庚○○、丙○○向原告借款，分別自九十二年十二月二十一日
      、九十二年十一月十五日、九十三年一月二十一日、第三年一月二日、九十三
      年一月十五日起未依約清償，債務視為全部到期，及被告辛○○、甲○○、庚○○、丁○○、丙○○、己○○分別自九十三年二月、九十三年三月、九十二
      年十一月、九十三年四月、九十二年十二月起即未依約繳付信用卡應付帳款，
      尚欠原告如附表一、二、三、四、五、六所示之款項、利息及違約金，已如前
      述，從而，原告依消費借貸法律關係及信用卡約定條款約定，請求被告辛○○
      給付一十七萬九千零九十五元，及如附表一所示之利息、違約金；被告甲○○
      給付六萬四千零三十四元，及如附表二所示之利息、違約金；被告庚○○給付
      二十一萬九千二百零一元，及如附表三所示之利息、違約金；被告丁○○給付
      一十五萬一千三百八十三元，及如附表四所示之利息、違約金；被告丙○○給
      付一十九萬四千八百二十七元，及如附表五所示之利息、違約金；被告己○○
      給付五萬一千零五十八元，及如附表六所示之利息、違約金，即無不合，應予
      准許。
丙、本判決所命被告辛○○、甲○○、庚○○、丁○○、丙○○、己○○分別給付之
    金額均未逾五十萬元，依民事訴訟法第三百八十九條第一項第五款之規定，應依
    職權分別宣告假執行。
丁、據上論結，本件原告之訴為有理由，依民事訴訟法第三百八十五條第一項前段、
　　第七十八條、第三百八十九條第一項第五款，判決如主文。
中　　　華　　　民　　　國　　九十三　　年　　　八　　　月　　　九　　　日
　　　　　　　　　　　　　　　　　民事第一庭　法　　　官　陳盈如
右正本係照原本作成
如對本判決上訴，須於判決送達後廿日內向本院提出上訴狀
中　　　華　　　民　　　國　　九十三　　年　　　八　　　月　　　九　　　日
                                              法院書記官  高秋芬
附表一：
┌──┬────────────┬──────────┬──────┬───────┬─────────────┐
│編號│本　　　　　金（新臺幣）│利　息　起　迄　日　│利率（年息）│違約金計算期間│違約金之利率　　　　　　　│
├──┼────────────┼──────────┼──────┼───────┼─────────────┤
│　一│陸萬貳仟陸佰肆拾捌元　　│民國九十二年十二月二│百分之十四點│　　　　　　　│　　　　　　　　　　　　　│
│　　│　　　　　　　　　　　　│十一日起清償日止　  │五四五　　　│　　　　　　　│　　　　　　　　　　　　　│
├──┼────────────┼──────────┼──────┼───────┼─────────────┤
│　二│陸萬元　　　　　　　　　│民國九十二年十一月十│百分之十五　│　　　　　　　│　　　　　　　　　　　　　│
│　　│　　　　　　　　　　　　│五日起至清償日止　　│　　　　　　│　　　　　　　│　　　　　　　　　　　　　│
├──┼────────────┼──────────┼──────┼───────┼─────────────┤
│　三│伍萬陸仟肆佰肆拾柒元　　│民國九十三年二月八日│百分之十五　│自民國九十三年│逾期在六個月以內者，按上利│
│　　│　　　　　　　　　　　　│起至清償日止　　    │　　　　　　│三月九日起至清│開利率百分之十，逾期超過六│
│　　│　　　　　　　　　　　　│　                  │　　　　　　│償日止　　　　│個月者，按上開利率百分之二│
│　　│　　　　　　　　　　　　│　                  │　　　　　　│　　　　　　　│十　　　　　　　　　　　　│
└──┴────────────┴──────────┴──────┴───────┴─────────────┘
附表二：
┌──┬────────────┬──────────┬──────┬───────┬─────────────┐
│編號│本　　　　　金（新臺幣）│利　息　起　迄　日　│利率（年息）│違約金計算期間│違約金之利率　　　　　　　│
├──┼────────────┼──────────┼──────┼───────┼─────────────┤
│　一│陸萬肆仟零拾肆元　　　│民國九十三年三月八日│百分之十五　│自民國九十三年│逾期在六個月以內者，按上利│
│　　│　　　　　　　　　　　　│起至清償日止　　　　│　　　　　　│四月九日起至清│開利率百分之十，逾期超過六│
│　　│　　　　　　　　　　　　│　　　　　　　　　　│　　　　　　│償日止　　　  │個月者，按上開利率百分之二│
│　　│　　　　　　　　　　　　│　　　　　　　　　　│　　　　　　│　　　　　　　│十　　　　　　　　　　　　│
└──┴────────────┴──────────┴──────┴───────┴─────────────┘
附表三：
┌──┬────────────┬──────────┬──────┬───────┬─────────────┐
│編號│本　　　　　金（新臺幣）│利　息　起　迄　日　│利率（年息）│違約金計算期間│違約金之利率　　　　　　　│
├──┼────────────┼──────────┼──────┼───────┼─────────────┤
│　一│陸萬仟零柒拾柒元　　  │民國九十三年一月二十│百分之十四點│　　　　　　　│　　　　　　　　　　　　　│
│　　│　　　　　　　　　　　　│一日起清償日止　    │六二五　　　│　　　　　　　│　　　　　　　　　　　　　│
├──┼────────────┼──────────┼──────┼───────┼─────────────┤
│　二│柒萬伍仟零壹元　　　　　│民國九十三年一月二日│百分之十五　│　　　　　　　│　　　　　　　　　　　　　│
│　　│　　　　　　　　　　　　│起至清償日止　　    │　　　　　　│　　　　　　　│　　　　　　　　　　　　　│
├──┼────────────┼──────────┼──────┼───────┼─────────────┤
│　三│捌萬壹仟壹佰貳拾元　　│民國九十三年三月八日│百分之十五　│自民國九十三年│逾期在六個月以內者，按上利│
│　　│　　　　　　　　　　　　│起至清償日止　　    │　　　　　　│四月九日起至清│開利率百分之十，逾期超過六│
│　　│　　　　　　　　　　　　│　                  │　　　　　　│償日止　　　　│個月者，按上開利率百分之二│
│　　│　　　　　　　　　　　　│　                  │　　　　　　│　　　　　　　│十　　　　　　　　　　　　│
└──┴────────────┴──────────┴──────┴───────┴─────────────┘
附表四：
┌──┬────────────┬──────────┬──────┬───────┬─────────────┐
│編號│本　　　　　金（新臺幣）│利　息　起　迄　日　│利率（年息）│違約金計算期間│違約金之利率　　　　　　　│
├──┼────────────┼──────────┼──────┼───────┼─────────────┤
│　一│壹拾伍萬壹仟佰捌拾元│民國九十二年十一月八│百分之十一點│自民國九十二年│逾期在六個月以內者，按上利│
│　　│　　　　　　　　　　　　│起至清償日止　　　　│七五　　　　│十二月九日起至│開利率百分之十，逾期超過六│
│　　│　　　　　　　　　　　　│　　　　　　　　　　│　　　　　　│清償日止　　　│個月者，按上開利率百分之二│
│　　│　　　　　　　　　　　　│　　　　　　　　　　│　　　　　　│　　　　　　　│十　　　　　　　　　　　　│
└──┴────────────┴──────────┴──────┴───────┴─────────────┘
附表五：
┌──┬────────────┬──────────┬──────┬───────┬─────────────┐
│編號│本　　　　　金（新臺幣）│利　息　起　迄　日　│利率（年息）│違約金計算期間│違約金之利率　　　　　　　│
├──┼────────────┼──────────┼──────┼───────┼─────────────┤
│　一│肆萬陸仟零貳拾伍元　　　│民國九十三年一月十五│百分之十五　│　　　　　　　│　　　　　　　　　　　　　│
│　　│　　　　　　　　　　　　│日起至清償日止　　  │　　　　　　│　　　　　　　│　　　　　　　　　　　　　│
├──┼────────────┼──────────┼──────┼───────┼─────────────┤
│　二│壹拾肆萬捌仟捌佰零貳元　│民國九十三年四月八日│百分之十五　│自民國九十三年│逾期在六個月以內者，按上利│
│　　│　　　　　　　　　　　　│起至清償日止　　    │　　　　　　│五月九日起至清│開利率百分之十，逾期超過六│
│　　│　　　　　　　　　　　　│　                  │　　　　　　│償日止　　　　│個月者，按上開利率百分之二│
│　　│　　　　　　　　　　　　│　                  │　　　　　　│　　　　　　　│十　　　　　　　　　　　　│
└──┴────────────┴──────────┴──────┴───────┴─────────────┘
附表六：
┌──┬────────────┬──────────┬──────┬───────┬─────────────┐
│編號│本　　　　　金（新臺幣）│利　息　起　迄　日　│利率（年息）│違約金計算期間│違約金之利率　　　　　　　│
├──┼────────────┼──────────┼──────┼───────┼─────────────┤
│　一│伍萬壹仟零伍拾捌元　　　│民國九十二年十二月八│百分之十五　│自民國九十三年│逾期在六個月以內者，按上利│
│　　│　　　　　　　　　　　　│起至清償日止　　　　│　　　　　　│一月九日起至清│開利率百分之十，逾期超過六│
│　　│　　　　　　　　　　　　│　　　　　　　　　　│　　　　　　│償日止　　　  │個月者，按上開利率百分之二│
│　　│　　　　　　　　　　　　│　　　　　　　　　　│　　　　　　│　　　　　　　│十　　　　　　　　　　　　│
└──┴────────────┴──────────┴──────┴───────┴─────────────┘
